臺灣高雄地方法院刑事判決　　　　　　　　　　　　　九十年度易字第三八○九號
　　公　訴　人　臺灣高雄地方法院檢察署檢察官
　　被　　　告　甲○○
右列被告因違反著作權法案件，經檢察官提起公訴（九十年度偵字第一三○八號），
本院判決如左：
    主  文
甲○○連續擅自以出租之方法侵害他人之著作財產權，處有期徒刑陸月，如易科罰金
，以佰元折算壹日，緩刑貳年。扣案之盜版影音光碟「大開殺戒（Get Carter）」
壹部（貳片）、「搶救雷恩大兵（Saving Private Ryan）」壹部（片）均沒收。
    事  實
一、甲○○係位於高雄市○○區○○街十七號「金玉書坊」之負責人，明知(一)「大開
    殺戒」影片係美國商時代華納娛樂公司（以下簡稱「時代華納公司」）；(二)「搶
    救雷恩大兵」影片係美國商派拉蒙影業股份有限公司（以下簡稱「派拉蒙公司」
    ）專屬授權我國「協和國際多媒體股份有限公司」（以下簡稱「協和公司」）在
    我國臺灣地區「發行」「重製錄影帶」，而均得依我國著作權法保護之視聽著作
    ，且明知其於民國九十年六月間某日以新臺幣（下同）五十元，在高雄市三民區
    大昌夜市內，向不詳姓名、年籍之人所購得之「大開殺戒（Get Carter，下同）
    」一部（二片）、「搶救雷恩大兵（Saving Private Ryan，下同）」一部（三
    片）盜版影音光碟為未經前揭著作財產權人以及專屬授權人協和公司同意或授權
    擅自重製之侵害前揭著作權之物，竟基於概括之犯意，自民國九十年六月十三日
    起，未經同意或授權，以每捲四十八元之價格，連續出租上開盜版影音光碟予不
    特定之人牟利數次，以此方法侵害著作財產權。嗣於九十年六月十五日下午二時
    四十五分許，在其所承租之高雄市○○區○○街十七號開設之「金玉書坊」內，
    為警當場查獲，並扣得「大開殺戒」一部（二片）、「搶救雷恩大兵」一部（三
    片）等盜版影音光碟。
二、案經協和公司訴由高雄市政府警察局報請暨美國商派拉蒙公司訴請臺灣高雄地方
    法院檢察署檢察官偵查起訴。
    理  由
一、右揭事實，業據被告甲○○分別警詢、偵查及本院審理中供承不諱，核與告訴人
    協和公司、派拉蒙公司具狀指訴情節相符，並經告訴人協和公司之代理人乙○○
    、黃小菁、謝忠分別於警詢、偵查及本院審理中陳述明確，復有告訴人協和公司
    之代理人乙○○於九十年五月三十一日出具之採證報告表、臺灣高雄地方法院檢
    察署搜索票、執行搜索報告、扣押證明筆錄（收據、證明）、高雄市政府營利事
    業登記證、房屋租賃契約書、協和公司公司執照、營利事業登記證、著作權授權
    證書資料、著作權登記證書、行政院新聞局錄影節目審查合格證明書、員警製作
    之影片出租明細、影片簡介網路資料、出租紀錄電腦顯示器照片七幀及查獲照片
    六幀等在卷可稽，另有「大開殺戒」一部（二片）、「搶救雷恩大兵」一部（三
    片）之盜版影音光碟扣案足憑。是本案事證已臻明確，被告犯行洵堪認定，應予
    依法論科。
二、核被告甲○○所為，係違反著作權法第九十二條之擅自以出租之方法侵害他人之
    著作財產權罪，其先後多次出租犯行，時間緊接、方法相同，所犯係構成要件同
    一之罪名，顯係基於概括犯意反覆為之，為連續犯，依刑法第五十六條之規定，
    以一罪論，並加重其刑。被告以一出租之方法侵害數名視聽著作之著作財產權人
    著作財產權之行為，係侵害數名著作財產權人之法益，乃一行為觸犯數個相同之
    罪名，依刑法五十五條之規定，應從一重之擅自以出租之方法侵害他人之著作財
    產權罪處斷。爰審酌被告為一己私利，漠視著作財產權人對著作物所投注之大量
    心力，違反國際上普遍強調保護智慧財產權，以期發揚人類精神創作之潮流，販
    賣品質低劣之盜版品，對著作財產權人所生之損害非小，固屬非是，惟犯後坦承
    犯行，態度良好，頗具悔悟，又斟酌渠出租影音光碟片之數量等一切情狀，酌情
    量處如主文所示之刑，並諭知易科罰金之折算標準。末查，被告前未曾受有期徒
    刑以上刑之宣告，有臺灣高雄地方法院檢察署刑案資料查註紀錄表、臺灣高等法
    院被告全國前案紀錄表及本院被告院內索引紀錄表各乙份在卷可按，因一時短於
    思慮，偶罹刑典，事後已坦承犯行，應具悔意，經此刑之宣告後，當應知所警惕
    而信無再犯之虞，本院因認暫不執行其刑為適當，併予以宣告緩刑二年，用啟自
    新。至扣案之盜版影音光碟二部共五片，咸為被告所有且供其犯罪所用之物，均
    據被告於警詢、偵查及本院審理中供明屬實，應依刑法第三十八條第一項第二款
    之規定併予宣告沒收。
據上論斷，應依刑事訴訟法第二百九十九條第一項前段，著作權法第九十二條，刑法
第十一條前段、第五十六條、第五十五條、第四十一條第一項、第七十四條第一款、
第三十八條第一項第二款，罰金罰鍰提高標準條例第二條，判決如主文。
中      華      民      國    九十一    年      三      月    二十五    日
                                  臺灣高雄地方法院刑事第二庭
                                      法  官  劉  定  安
右正本證明與原本無異。
如不服本判決，應於判決送達後十日內，向本院提出上訴狀。
                                      書記官  歐  文  政
中    華    民    國      九十一      年      三      月      二十九    日
附錄本案論罪科刑法條全文︰
著作權法第九十二條
擅自以公開口述、公開播送、公開上映、公開演出、公開展示、改作、編輯或出租之
方法侵害他人之著作財產權者，處三年以下有期徒刑，得併科新臺幣十五萬元以下罰
金。
